臺灣雲林地方法院刑事判決
                                      111年度易字第350號
公  訴  人  臺灣雲林地方檢察署檢察官
被      告  陳雅芳



            洪乾童


上列被告因竊盜案件，經檢察官提起公訴（111年度偵字第3345
號、第4452號），本院判決如下：
    主  文
陳雅芳犯竊盜罪，共貳罪，各處拘役貳拾日，如易科罰金，以新
臺幣壹仟元折算壹日。應執行拘役參拾日，如易科罰金，以新臺
幣壹仟元折算壹日。未扣案犯罪所得新臺幣壹佰參拾元及藍芽喇
叭壹個，均沒收，於全部或一部不能沒收或不宜執行沒收時，追
徵其價額。　
洪乾童無罪。
    事  實
一、陳雅芳基於竊盜之犯意，㈠於民國111年2月17日16時19分許
    ，騎乘車牌號碼000-0000號普通重型機車，至雲林縣○○鄉○○
    路000號后儀宮，進入宮內徒手竊取程伍聰所管領之虎爺神
    像前碗公內之香油錢新臺幣（下同）100元得手後離去。㈡於
    111年5月7日17時36分許，騎乘車牌號碼000-0000號普通重
    型機車，至雲林縣○○鄉○○路000巷00號富安宮，進入宮內，
    徒手竊取王識惟所管領之虎爺神像前碗公內之香油錢30元及
    在旁之藍芽喇叭1個得手後離去。嗣經程伍聰、王識惟發現
    遭竊，報警循線查獲。
二、案經王識惟訴由雲林縣警察局北港分局報告及雲林縣警察局
    西螺分局報告臺灣雲林地方檢察署偵查起訴。
    理  由
壹、有罪部分　　
一、上開犯罪事實，業據被告陳雅芳坦承不諱（雲警258卷第5頁至第11頁；雲警896卷第5頁至第9頁；本院卷第249頁），核與證人即被害人程伍聰、證人即告訴人王識惟於警詢時之證述大致相符（雲警258卷第19頁至第22頁；雲警896卷第17頁至第21頁），復有雲林縣○○鄉○○路000號后儀宮監視器畫面翻拍照片7幀（雲警258卷第23頁至第29頁）、雲林縣○○鄉○○路000號后儀宮現場照片1幀（雲警258卷第29頁）、雲林縣○○鄉○○路000巷00號富安宮現場照片5幀（雲警896卷第23頁至第25頁）、雲林縣○○鄉○○路000巷00號富安宮監視器畫面翻拍照片10幀（雲警896卷第25頁至第30頁）、被害人程伍聰之雲林縣警察局西螺分局永定派出所受（處）理案件證明單、受理各類案件紀錄表（雲警258卷第31頁至第33頁）各1份、車號000-0000號普通重型機車之車籍資料查詢1紙（雲警258卷第35頁）在卷可證，足認被告陳雅芳上揭任意性自白與事實相符，應堪採信。本案事證明確，被告陳雅芳犯行洵堪認定，均應依法論科。
二、至起訴書犯罪事實一㈡雖記載被告陳雅芳竊取虎爺神像前碗
    公內之香油錢400元等語，惟被告陳雅芳供稱：碗公內之香
    油錢只有3、40元等語，而卷內除告訴人王識惟於警詢時指
    稱被告陳雅芳竊取碗公內之香油錢有400元以外，並無其他
    證據足以證明虎爺神像前碗公內之香油錢有400元之情，依
    有疑唯利被告原則，應認被告陳雅芳就犯罪事實一㈡部分竊
    取之香油錢為30元，是起訴書此部分記載，容有誤會，逕予
    更正如本判決事實欄一第10行所述。　
三、論罪科刑：
  ㈠核被告陳雅芳所為，均係犯刑法第320條第1項之竊盜罪。
  ㈡被告陳雅芳所犯上開2罪之犯意各別，行為互殊，應予分論併
    罰。　
  ㈢爰以行為人責任為基礎，審酌被告陳雅芳不思以正途獲取財
    物，竟隨意進入宮廟內竊取香油錢及藍芽喇叭，顯見被告陳
    雅芳欠缺尊重他人財產權之觀念，所為固屬不該，惟念及被
    告陳雅芳犯後坦承犯行，態度尚可，並考量其自陳為國中肄
    業之智識程度，無業，生活費靠洪乾童，與洪乾童同住等語
    （本院卷第266頁）之家庭生活及經濟狀況，暨本案犯罪動
    機、目的、手段及造成告訴人王識惟、被害人程伍聰所管領
    宮廟之財產損失，且未與告訴人、被害人達成和解，賠償其
    等損害等一切情狀，量處如主文所示之刑，並諭知易科罰金
    之折算標準。復考量其犯罪時間密接性、手段、侵害法益程
    度等，定其應執行之刑如主文所示，並諭知易科罰金之折算
    標準。　
四、沒收部分　　 
    被告陳雅芳竊取后儀宮之香油錢100元、富安宮之香油錢30
    元及藍芽喇叭1個，為被告陳雅芳之犯罪所得，且均未返還
    予告訴人及被害人，應依刑法第38條之1第1項、第3項規定
    均宣告沒收，於全部或一部不能沒收或不宜執行沒收時，均
    追徵其價額。
貳、無罪部分
一、公訴意旨另以：被告洪乾童與陳雅芳共同意圖為自己不法所
    有，基於竊盜之犯意聯絡，㈠於民國111年2月17日16時19分
    許，由被告陳雅芳騎乘車牌號碼000-0000號普通重型機車搭
    載被告洪乾童，至雲林縣○○鄉○○路000號后儀宮，由被告洪
    乾童在外把風，被告陳雅芳則進入宮內，徒手竊取被害人程
    伍聰所管領之虎爺神像前碗公內之香油錢100元得手後離去
    。㈡於111年5月7日17時36分許，由被告陳雅芳騎乘車牌號碼
    000-0000號普通重型機車搭載被告洪乾童，至雲林縣○○鄉○○
    路000巷00號富安宮，由被告洪乾童在外把風，被告陳雅芳
    則進入宮內，徒手竊取告訴人王識惟所管領之虎爺神像前碗
    公內之香油錢400元及在旁之藍芽喇叭1個得手後離去。因認
    被告洪乾童共同涉犯刑法第320條第1項之竊盜罪等語。
二、犯罪事實應依證據認定之，不能證明被告犯罪者，應知無
    罪之判決，刑事訴訟法第154條第2項、第301條第1項分別定
    有明文。另認定犯罪事實所憑之證據，雖不以直接證據為限
    ，間接證據亦包括在內，然而無論直接或間接證據，其為訴
    訟上之證明，須於通常一般之人均不致有所懷疑，而得確信
    為真實之程度者，始得據為有罪之認定，倘其證明尚未達於
    此一程度，而有合理性懷疑存在時，即不得遽為被告犯罪之
    認定。再按刑事訴訟法第161條第1項規定：檢察官就被告犯
    罪事實，應負舉證責任，並指出證明之方法。因此，檢察官
    對於起訴之犯罪事實，應負提出證據及說服之實質舉證責任
    。倘其所提出之證據，不足為被告有罪之積極證明，或其指
    出證明之方法，無從說服法院以形成被告有罪之心證，基於
    無罪推定之原則，自應為被告無罪判決之知。
三、公訴意旨認被告洪乾童與陳雅芳共犯刑法第320條第1項之竊
    盜罪嫌，無非係以證人即被害人程伍聰、證人即告訴人王識
    惟於警詢時之證述、雲林縣○○鄉○○路000號后儀宮監視器畫
    面翻拍照片7幀、雲林縣○○鄉○○路000號后儀宮現場照片1幀
    、雲林縣○○鄉○○路000巷00號富安宮現場照片5幀、雲林縣○○
    鄉○○路000巷00號富安宮監視器畫面翻拍照片10幀、雲林地
    檢署檢察官111年度偵字第1649號聲請簡易判決處刑書、彰
    化地檢署檢察官111年度偵字第2137號聲請簡易判決處刑書
    各1份為其主要論據。
四、訊據被告洪乾童堅詞否認與被告陳雅芳有上開竊盜犯行之犯
    意聯絡及行為分擔，辯稱：陳雅芳跟我說要進宮廟拜拜，陳
    雅芳騎車載我一起去上開宮廟，我在宮廟外面玩手機等她，
    我不知道她進去宮廟裡面偷東西，也沒有幫她把風等語。經
    查：
  ㈠證人即共同被告陳雅芳於警詢時證稱：上開機車車主為我本
    人，我們平常都是一起騎機車出門，所以洪乾童才會和我一
    起前往宮廟，但洪乾童都在宮廟外面玩手機等我，他不知道
    我要進去偷東西等語（警258卷第7頁；警896卷第7頁），核
    與其於本院審理時證稱：這2次都是我騎機車載洪乾童到上
    開宮廟，到了之後洪乾童都在外面等，我跟洪乾童說我要進
    去拜拜，我進去偷香油錢還有藍芽喇叭的事情，洪乾童都不
    知道，偷到的錢也沒有分給他，藍芽喇叭也是我自己聽歌要
    用的等語（本院卷第252頁至第258頁）大致相符，是由證人
    即共同被告陳雅芳之證述，均不足以證明被告洪乾童就上開
    竊盜犯行，與被告陳雅芳有何犯意聯絡及行為分擔。
　㈡復依后儀宮及富安宮門外之監視錄影畫面翻拍照片得知，上
    開時地均係被告陳雅芳騎機車搭載被告洪乾童前往，到宮廟
    門口後，被告陳雅芳進入宮內，被告洪乾童則站在機車旁邊
    ，或蹲在宮廟階梯上玩手機等情（警258卷第23頁至第25頁
    ；警896卷第25頁至第27頁），均查無被告洪乾童有為被告
    陳雅芳之竊盜犯行有把風之行為，且核與證人即被告陳雅芳
    之證述及被告洪乾童抗辯之情節一致，是被告所辯，並非無
    稽。
  ㈢至證人即被害人程伍聰、證人即告訴人王識惟於警詢時之證
    述、雲林縣○○鄉○○路000號后儀宮監視器畫面翻拍照片、雲
    林縣○○鄉○○路000號后儀宮現場照片、雲林縣○○鄉○○路000巷
    00號富安宮現場照片、雲林縣○○鄉○○路000巷00號富安宮監
    視器畫面翻拍照片等，僅可佐證被告陳雅芳有上開竊盜犯行
    ，無從證明被告洪乾童與被告陳雅芳就上開犯行具有犯意聯
    絡及行為分擔；至雲林地檢署檢察官111年度偵字第1649號
    聲請簡易判決處刑書、彰化地檢署檢察官111年度偵字第213
    7號聲請簡易判決處刑書各1份，亦僅能證明被告洪乾童曾與
    陳雅芳因另案涉嫌共同竊盜之案件，經檢察官聲請簡易判決
    處刑等情，並無法證明被告洪乾童就本案犯行與被告陳雅芳
    具有犯意聯絡或有為被告陳雅芳把風之行為。本案公訴人所
    提出之證據，無法據為認定被告洪乾童確有共犯上開竊盜罪
    ，揆諸前揭判例意旨，自應諭知被告洪乾童無罪之判決。
據上論斷，應依刑事訴訟法第299條第1項前段、第301條第1項，
判決如主文。
本案經檢察官陳淑蓉提起公訴，檢察官魏偕峯到庭執行職務。
中　　華　　民　　國　　111 　年　　11　　月　　9　　日
                  刑事第一庭  法  官  黃玥婷
以上正本證明與原本無異。
如不服本判決應於收受送達後20日內向本院提出上訴書狀，並應
敘述具體理由；其未敘述上訴理由者，應於上訴期間屆滿後20日
內向本院補提理由書（均須按他造當事人之人數附繕本）「切勿
逕送上級法院」。告訴人或被害人如對於本判決不服者，應具備
理由請求檢察官上訴，其上訴期間之計算係以檢察官收受判決正
本之日期為準。 
中　　華　　民　　國　　111 　年　　11　　月　　9 　　日
                                書記官  邱明通
附錄本案論罪科刑法條全文
中華民國刑法第320條第1項
意圖為自己或第三人不法之所有，而竊取他人之動產者，為竊盜
罪，處 5 年以下有期徒刑、拘役或 50 萬元以下罰金。